【裁判字號】    97,訴,213
【裁判日期】    970229
【裁判案由】    違反毒品危害防制條例
【裁判全文】
臺灣彰化地方法院刑事判決               97年度訴字第213號
公  訴  人  臺灣彰化地方法院檢察署檢察官
被      告  甲○○
                    （現於臺灣彰化監獄執行中）
上列被告因違反毒品危害防制條例案件，經檢察官提起公訴（96
年度毒偵字第6119號），本院依簡式審判程序判決如下：
    主  文
甲○○施用第一級毒品，累犯，處有期徒刑拾月。
    事  實
一、甲○○前於民國91年間，因竊盜案件，經本院以91年度易字
    第942 號判決處有期徒刑1 年2 月，經送監執行，於92年11
    月22日縮短刑期執行完畢。又因施用毒品案件，經本院以91
    年度毒聲字第2478號裁定送觀察、勒戒後，因評定認無繼續
    施用毒品之傾向，於91年12月1 日執行完畢釋放，並由臺灣
    彰化地方法院檢察署檢察官以91年度毒偵字第2171號為不起
    訴處分確定。另於93年間，因施用毒品案件，經本院以93年
    度訴字第1081號判決判處有期徒刑8 月確定。嗣再因施用毒
    品案件，經臺灣高等法院臺中分院以94年度上訴字第677 號
    判決判處有期徒刑1 年確定，上開2 案接續執行，於95年6
    月1 日縮短刑期假釋付保護管束，並於95年9 月2 日假釋期
    滿未經撤銷視為徒刑執行完畢。仍不知警惕，於上開觀察、
    勒戒執行完畢釋放後5 年內，基於施用第一級毒品海洛因之
    犯意，於96年10月2 日中午12時許，在彰化縣鹿港鎮○○里
    ○○街上籃球場旁，將海洛因置於注射針筒內並摻水混合後
    ，以注射於體內之方式，施用海洛因1 次，嗣於翌日下午1
    時50分許，為警在彰化縣福興鄉○○街28之18號前盤查，經
    警採集其尿液送驗，結果呈嗎啡、可待因陽性反應，查悉上
    情。
二、案經彰化縣警察局鹿港分局報告臺灣彰化地方法院檢察署檢
    察官偵查起訴。
    理  由
一、本件被告甲○○所涉為死刑、無期徒刑、最輕本刑為3 年以
    上有期徒刑或高等法院管轄第一審案件以外之罪，並於本院
    行準備程序時就被訴事實為有罪之陳述，本院合議庭依刑事
    訴訟法第273 條之1 第1 項規定，裁定改由受命法官獨任行
    簡式審判程序，先予敘明。
二、上揭犯罪事實業據被告於警詢、檢察事務官詢問時及本院審
    理時坦承不諱（見警卷、偵卷第4 頁、本院97年2 月15日準
    備程序及審判筆錄），經查：被告於96年10月3 日下午5 時
    許為警所採集之尿液，經檢驗結果呈現嗎啡及可待因陽性反
    應，有彰化縣警察局鹿港分局委託檢驗尿液代號與真實姓名
    對照表、應受尿液採驗人尿液檢體採集送驗紀錄表、詮昕科
    技股份有限公司濫用藥物尿液檢驗報告各乙紙（均見警卷）
    附卷可稽，足認被告上開自白與事實相符。再者，被告前因
    施用毒品案件，經本院以91年度毒聲字第2478號裁定送觀察
    、勒戒後，認無繼續施用毒品之傾向，於91年12月1 日執行
    完畢釋放，並由臺灣彰化地方法院檢察署檢察官以91年度毒
    偵字第2171號為不起訴處分確定等情，有臺灣高等法院被告
    前案紀錄表、在監在押全國紀錄表在卷可憑，被告於前開觀
    察、勒戒執行完畢釋放後，5 年內再犯本件施用毒品犯行，
    堪可認定。綜上，本件事證明確，被告犯行洵堪認定，應依
    法論科。
三、按海洛因為毒品危害防制條例第2 條第2 項第1 款所規定之
    第一級毒品，被告施用海洛因之行為，核係犯毒品危害防制
    條例第10條第1 項施用第一級毒品罪。被告為供施用而持有
    該毒品之低度行為，應為施用之高度行為所吸收，不另論罪
    。被告前於91年間，因竊盜案件，經本院以91年度易字第94
    2 號判決處有期徒刑1 年2 月，經送監執行，於92年11月22
    日縮短刑期執行完畢；又於93年間，因施用毒品案件，經本
    院以93年度訴字第1081號判決判處有期徒刑8 月確定，再因
    施用毒品案件，經臺灣高等法院臺中分院以94年度上訴字第
    677 號判決判處有期徒刑1 年確定，上開施用毒品2 罪接續
    執行，於95年6 月1 日縮短刑期假釋付保護管束，並於95年
    9 月2 日假釋期滿未經撤銷視為徒刑執行完畢，有臺灣高等
    法院被告前案紀錄表可稽，被告於有期徒刑執行完畢5 年內
    又故意再犯本案之罪，為累犯，應依刑法第47條第1 項規定
    ，加重其刑。爰審酌被告曾因施用毒品經送觀察、勒戒，仍
    未知警惕，又再犯本案之罪，足見其雖經觀察、勒戒之治療
    程序，仍未徹底戒除惡習遠離毒害，顯未能善體國家設置觀
    察、勒戒機構，協助毒品施用者戒除毒害之良法美意，惟施
    用毒品本質上係戕害自身健康之行為，尚未嚴重破壞社會秩
    序或侵害他人權益，暨其犯罪之動機、目的、所生危害及犯
    罪後坦承犯行態度良好等一切情狀，量處如主文所示之刑，
    以示懲儆。又本件被告犯罪時間非在96年4 月24日以前，不
    符合中華民國九十六年罪犯減刑條例之減刑條件，尚無從依
    上開條例減刑，附此敘明。
據上論斷，應依刑事訴訟法第273 條之1 第1 項、第299 條第1
項前段，毒品危害防制條例第10條第1 項、第23條第2 項，刑法
第11條前段、第47條第1 項，判決如主文。
本案經檢察官余建國到庭執行職務。
中    華    民    國    97    年    2     月    29    日
                  刑事第五庭          法  官  楊舒嵐
以上正本證明與原本無異。
如不服本判決，應於判決送達後10日內，向本院提出上訴書狀，
上訴書狀應「敘述具體上訴理由」，並按他造當事人之人數附繕
本。「切勿逕送上級法院」。
中    華    民    國    97    年    2     月    29    日
                                      書記官  張木松
附錄論罪科刑法條：
毒品危害防制條例第10條
施用第一級毒品者，處 6 月以上 5 年以下有期徒刑。
施用第二級毒品者，處 3 年以下有期徒刑。


司法院資訊處製作；財團法人民間司法改革基金會備份。
